【裁判字號】    89,交聲,394
【裁判日期】    890928
【裁判案由】    違反道路交通管理處罰條例聲明異議
【裁判全文】
臺灣士林地方法院交通事件裁定                    八十九年度交聲字第三九四號
    原處分機關  臺北巿交通事件裁決所
    異  議  人
    即受處分人  乙○○
右列受處分人因違反道路交通管理處罰條例案件，對於臺北市交通事件裁決所八十九
年七月三日所為之處分 (原處分案號：北市裁三字第二二─二七０九二六號)，聲明
異議，本院裁定如左：
    主  文
異議駁回。
    理  由
一、按汽車駕駛人，行經有燈光號誌管制之交岔路口闖紅燈者，處六百元以上一千二
    百元以下罰鍰，又不服從交通勤務警察或依法令執行交通指揮、稽查任務人員之
    指揮或稽查者，處新台幣九百元以上一千八百元以下之罰鍰，道路交通管理處罰
    條例第五十三條、第六十條第二項第一款著有規定。
二、原處分意旨略以：本件受處分人即異議人乙○○，於民國八十七年八月十六日下
    午五時二十五分許，駕駛ＣＷ─一八八二號小客車在台北市士林區○○○路○段
    三十五巷違規紅燈右轉福國路，經台北市政府警察局士林分局蘭雅派出所鳴笛攔
    檢不停而違規，移送處理，經核與事實相符，爰依法裁處。異議意旨略以：伊當
    時駕車行經上址，並未有紅燈右轉或其他之違規，也未有遭警察攔檢，詎事後竟
    收到紅單云云。
三、異議人並不爭執於上揭時日行經上揭處所，而本院傳喚舉發員警甲○○於本院證
    稱：「這事發生在二年前，我任職的蘭雅派出所會特別在中山北路六段三十五巷
    與福國路交叉口舉發違規，因為常有駕駛人違規直接從中山北路紅燈右轉到福國
    路，所以我們特別留意，這次也是一樣也是在那攔檢，我在那欄檢他 (指異議人
    ) 不停，我就直接記下車號、時、地，再回去確認車型及顏色與車號是否相同。
    」( 見本院八十九年八月二十九日訊問筆錄 )。是異議人違規紅燈右轉及經攔檢
    未停之情，應堪認定。再者，交通警員掣單舉發違反道路交通管理處罰條例所列
    之違規事實，本質上為行政處分，係公務員基於職務上權力，依法就特定之具體
    事件所為具公法上效果之單方行政行為，基於公務員為公法上行為具有公信力之
    原則，該行政處分當可被推定為真正，其據以依法處分之事實認定亦為正確無誤
    ，此與民事訴訟法第三百五十五條第二項規定：「文書依其程式及意旨得認作公
    文書者，推定其為真正」之情形相同，本此公信原則，乃立法者賦予行政機關制
    定違反道路交通事件統一裁罰標準及處理細則，使執勤警員得當機處分（如該細
    則第二十三條）以達其維護交通秩序、安全之行政目的，反之，若謂公務員一切
    行政行為均需預留證據以證其實，則國家行政勢必窒礙難行，據此，刑事訴訟法
    就犯罪證據有關之規定中，與屬行政秩序罰之交通違規裁罰本質不合之部分，自
    不在準用之列，從而本件異議人既未就執勤員警之舉發有誤提出相關證據以供調
    查，本院經查亦無何證據足資證明其有捏造事實違法取締之情事，則執勤警員本
    其維護交通秩序、安全職責所為之舉發，自應受到合法、正確之推定。乃受處分
    人空言辯稱未紅燈右轉亦未遭攔檢云云，即難採信，原處分機關據以援引上開規
    定，裁處罰鍰新台幣五千四百元，核無不當。本件異議為無理由，應予駁回。
據上論斷，應依道路交通案件處理辦法第十九條，裁定如主文。
中      華      民      國    八十九    年      九      月    二十八    日
                                臺灣士林地方法院交通法庭
                                      法  官  王  梅  英
右正本證明與原本無異。
如不服本裁定，應於送達後五日內，向本院提出抗告狀。
                                      書記官  廖  春  玉
中      華      民      國      八十九      年    九    月    二十九    日


司法院資訊處製作；財團法人民間司法改革基金會備份。
